【裁判字號】    89,易緝,25
【裁判日期】    900213
【裁判案由】    竊盜
【裁判全文】
台灣苗栗地方法院刑事判決                          八十九年度易緝字第二五號
    公  訴  人  臺灣苗栗地方法院檢察署檢察官
    被      告  甲○○
右列被告因竊盜案件，經檢察官提起公訴（八十八年度偵字第八四二號），本院判決
如左：
    主  文
甲○○毀越安全設備而竊盜未遂，累犯，處有期徒刑捌月。
    事  實
一、甲○○曾於民國八十七年間，因竊盜案件經台灣台北地方法院判處有期徒刑八月
    經上訴駁回確定，並於同年十一月二十一日執行完畢，猶不知悔改，意圖為自己
    不法所有，於八十八年二月一日凌晨零時三十分許，在苗栗縣後龍鎮中和里崎頂
    一三九號，徒手損壞乙○○所有倉庫之窗戶鐵條、玻璃致令不堪使用後（毀損部
    分未據告訴），越入該倉庫內，於正尋找財物尚未竊得財物之際，為黎彭彥發現
    報警，並為警當場查獲始未得逞。
二、案經苗栗縣警察局竹南分局報請臺灣苗栗地方法院檢察署檢察官偵查起訴。
    理  由
一、訊據被告甲○○固坦承於右揭時、地經警在倉庫內查獲之事實，惟矢口否認竊盜
    犯行，辯稱：當晚下雨天氣很冷，伊見該倉庫窗戶已遭不明人士損壞，即爬進倉
    庫內躲雨及睡覺，況該倉庫自外面即可聞到臭味，裏面不可能有價值之物，伊入
    內並非尋找財物云云。惟查：
（一）被告初於警訊及檢察官偵訊時，就前揭事實坦承不諱，核與被害人乙○○、目
      擊證人黎彭彥於警訊中證述之情節均相符合。
（二）被告嗣後雖辯稱當晚下雨天氣很冷，始爬進倉庫內躲雨及睡覺云云，惟經被害
      人乙○○、查獲丙○○○○證述當晚並未下雨等語明確（參見八十九年易緝字
      第二五號卷第四九、五０頁筆錄），並經本院向交通部中央氣象局查詢無訛，
      此有該局九十年一月十日中象參字第九０００一三七號函覆苗栗縣後龍自動站
      八十八年一月、二月逐日逐時降雨量資料一份在卷可稽，且被害人指訴稱：伊
      倉庫旁約五公尺處，即有三間房子，門均毀壞，被告如欲睡覺，可至該處，無
      需爬進伊倉庫等語（參見同卷第五十頁筆錄）、核與證人葉國賢證述情節相符
      （參見同卷第五十頁筆錄），並有現場照片一幀附卷可參（參見同卷第四十頁
      第一幀照片），則被告前述辯解不足採信。
（三）本案倉庫面積廣大、自外處復無法聞得臭味一情，亦經被害人乙○○、證人葉
      國賢證述屬實，並有倉庫照片四幀附卷可參，則被告辯稱該處自外可聞得臭味
      ，裏面並無價值之物云云，顯係卸責之詞，不足憑採。
（四）綜上所述，自以被告於檢察官偵查時之自白為可採，嗣後翻異稱未損壞倉庫之
      窗戶鐵條、玻璃、爬入倉庫內係為躲雨云云，顯係卸責之詞，委無足採。本件
      事證明確，被告犯行洵堪認定。
二、核被告甲○○所為，係犯刑法第三百二十一條第二項、第一項第二款之毀越安全
    設備竊盜未遂罪。被告前於八十七年間，因竊盜案件經台灣台北地方法院判處有
    期徒刑八月，經上訴駁回確定，並於同年十一月二十一日執行完畢，此有台灣苗
    栗地方法院檢察署刑案資料查註紀錄表及臺灣高等法院被告全國前科紀錄表各一
    份在卷足憑，其於受有期徒刑之執行完畢後，五年以內再犯有期徒刑以上之罪，
    係屬累犯，應依法加重其刑。被告已著手於犯罪行為之實行而不遂，為未遂犯，
    應依刑法第二十六條前段之規定減輕其刑，並依法先加後減之。爰審酌被告之品
    行、犯罪動機、手段、所生危害及犯罪後未能坦然認錯態度不佳等一切情狀，量
    處如主文所示之刑，以資懲儆。
據上論斷，應依刑事訴訟法第二百九十九條第一項前段，刑法第三百二十一條第二項
、第一項第二款、第四十七條、第二十六條前段，判決如主文。
中      華      民      國      九十      年      二      月    十三    日
                        臺灣苗栗地方法院刑事第二庭
                                          法  官  黃  賢  婷
右正本證明與原本無異。
如不服本判決，應於判決送達後十日內向本院提出上訴狀( 應附繕本 )，上訴於
臺灣高等法院台中分院。
                                          書記官  李  學  詩
中      華      民      國      九十      年      二      月    十三    日
附錄論罪科刑法條
刑法第三百二十一條
犯竊盜罪而有左列情形之一者，處六月以上五年以下有期徒刑。
第一款：於夜間侵入住宅或有人居住之建築物、船艦，或隱匿其內而犯之者。
第二款：毀越門扇、牆垣或其他安全設備而犯之者。
第三款：攜帶兇器而犯之者。
第四款：結夥三人以上而犯之者。
第五款：乘火災、水災或其他災害之際而犯之者。
第六款：在車站或埠頭而犯之者。
前項之未遂犯罰之。


司法院資訊處製作；財團法人民間司法改革基金會備份。
